---
title: "cdd-lab1"
author: "Thierry Barros"
date: "April 25, 2018"
output:
  html_document:
    df_print: paged
    toc: yes
    toc_float: yes
  html_notebook:
    toc: yes
    toc_float: yes
---

```{r setup, echo=FALSE, warning=FALSE, message=FALSE}
library(tidyverse)
library(here)
theme_set(theme_bw())
```

```{r}
episodes = read_csv(here("data/series_from_imdb.csv"), 
                    progress = FALSE,
                    col_types = cols(.default = col_double(), 
                                     series_name = col_character(), 
                                     episode = col_character(), 
                                     url = col_character(),
                                     season = col_character())) %>% 
  filter(series_name %in% c("Supernatural", "New Girl", "Breaking Bad"))

```
#1. Escolha um subconjunto de séries (eu sugiro entre 2 e 4) para usar nesse problema.
As séries escolhidas foram Supernatural, New Girl e Breaking bad.

#Responda as seguintes duas perguntas: 
#Qual das séries que você escolheu é mais bem avaliada no IMDB? A diferença é grande? Pequena? Muda de acordo com as temporadas da série? 
Primeiro fizemos a média geral das avaliações de cada série e colocamos em ordem decrescente. Como podemos ver a série mais bem avaliada foi Breaking Bad. Mas a diferença não é mutio grande entra ela e sobrenatural, mas entre Breaking bad e New Girl tem uma diferença considerável. 
```{r}
avaliacao = group_by(episodes,series_name) %>% summarise(Total=mean(user_rating)) %>% arrange(Total)
ggplot(avaliacao, aes(x=reorder(series_name, -Total), y=Total)) + geom_bar(stat = "identity") +xlab("Nome da série") +
  ylab("Média Geral")
```

Para termos uma noção melhor da série mais bem avaliada a metodologia foi agrupar os dados por série e por temporada, depois fazer a média das notas de cada epsódio por temporada. Usamos o ggplot para ter uma vizualização dos resultados e o geom_bar para ilustrar a média. O eixo y representa a média de cada temporada e o eixo x as temporadas de cada série. OBS: Alguns valores não ter resultado, pois o número de temporadas por série é diferente.

Podemos ver que a média de avalição por temporada não muda muito em New Girl e Sobrenatural. Mas em Breaking bad ela foi aumentando indicando que a série foi melhorando a cada temporada.


```{r}
media = group_by(episodes,series_name,season)%>%  summarise(Total=mean(user_rating))
ggplot(media, aes(x=season, y=Total)) + geom_bar(stat = "identity")+
facet_wrap(~ series_name) + xlab("Temporada") + ylab("Média por Temporada")
```


#b. Qual das séries que você escolheu tem episódios de qualidade mais irregular segundo o IMDB? A diferença é grande? Pequena?

Para responder essa pergunta utilizamos o desvio padrão. 

Primeiro fizemos o desvio padrão geral de cada série. Podemos ver que a maior variação de qualidade é na série Sobrenatural.
```{r}
desvio_padrao = group_by(episodes,series_name) %>% summarise(desvio=sd(user_rating)) 
ggplot(desvio_padrao , aes(x=reorder(series_name, -desvio), y=desvio)) + geom_bar(stat = "identity") +xlab("Nome da série") +
ylab("Desvio Padrão Geral")
```

Depois Separamos os dados por série para calcular o desvio padrão de cada um.
```{r}
supernatural = episodes %>% filter(series_name == "Supernatural")
newGirl = episodes %>% filter(series_name == "New Girl")
breakingBad = episodes %>% filter(series_name == "Breaking Bad")

s_desvio = group_by(supernatural,season) %>% summarise(desvio=sd(user_rating)) 
n_desvio = group_by(newGirl,season) %>% summarise(desvio=sd(user_rating)) 
b_desvio = group_by(breakingBad,season) %>% summarise(desvio=sd(user_rating)) 
```

Calculamos o desvio padrão de cada temporada de cada série para ver a variação de qualidade por temporada.

Sobrenatural:
```{r}
s_desvio %>% 
  ggplot(aes(x = season, y = desvio, color = season)) + 
  geom_bar(stat = "identity") +xlab("Desvio padrão") +
  ylab("Temporada")
```

New girl:
```{r}
n_desvio %>% 
  ggplot(aes(x = season, y = desvio, color = season)) + 
  geom_bar(stat = "identity")+xlab("Desvio padrão") +
  ylab("Temporada")
```


Breaking Bad:
```{r}
b_desvio %>% 
  ggplot(aes(x = season, y = desvio, color = season)) + 
  geom_bar(stat = "identity") +xlab("Desvio padrão") +
  ylab("Temporada")
```

Para ter uma noção ainda melhor usamos as avaliação dadas por ep de cada temporada de cada série, para ver como é a variação de qualidade.

Podemos perceber que em breaking bad na 3° temporada do episódio 5 ao 10 tem uma queda brusca de qualidade.

```{r}
breakingBad %>% 
  ggplot(aes(x = season_ep, y = user_rating, color = season)) + 
  geom_line() + 
  geom_point() +
  facet_wrap(~ season)+ xlab("Episódio por Temporada") +
  ylab("Avaliação")
```

Em sobrenaturla a maior queda foi na temporada 9 episódio 20.

```{r}
supernatural %>% 
  ggplot(aes(x = season_ep, y = user_rating, color = season)) + 
  geom_line() + 
  geom_point() +
  facet_wrap(~ season)+ xlab("Episódio por Temporada") +
  ylab("Avaliação")
```

Em New Girl o contrário podemos ver que o último episódio da 6° temporada teve uma avaliação muito boa, comparado aos outros.

```{r}
newGirl %>% 
  ggplot(aes(x = season_ep, y = user_rating, color = season)) + 
  geom_line() + 
  geom_point() +
  facet_wrap(~ season)+ xlab("Episódio por Temporada") +
  ylab("Avaliação")
```

Agora outra forma de vizualizarmos foi utilização do boxplot para ver o IQR, por série e por temporada.

```{r}
breakingBad %>% 
    ggplot(aes(x = season, y = user_rating)) + 
    geom_boxplot(width = .5, outlier.color = NA) +   
    geom_jitter(width = .1, size = 2, alpha = .5, color = "red")+ xlab("Temporada") +
  ylab("Avaliação")
```

```{r}
supernatural %>% 
    ggplot(aes(x = season, y = user_rating)) + 
    geom_boxplot(width = .5, outlier.color = NA) +   
    geom_jitter(width = .1, size = 2, alpha = .5, color = "red")+ xlab("Temporada") +
  ylab("Avaliação")
```
```{r}
newGirl %>% 
    ggplot(aes(x = season, y = user_rating)) + 
    geom_boxplot(width = .5, outlier.color = NA) +   
    geom_jitter(width = .1, size = 2, alpha = .5, color = "red")+ xlab("Temporada") +
  ylab("Avaliação")
```

Por fim, existe valores estranhos nas três séries, mas no geral a variação não é muito grande, entre as temporadas. A frequência de valores parece ficar entre 7,5 e 8,5.






