---
title: "Problema 1 - Checkpoint 3 - Sua análise"
author: "Thierry Barros"
date: "April 25, 2018"
output:
  html_document:
    df_print: paged
    toc: yes
    toc_float: yes
  html_notebook:
    toc: yes
    toc_float: yes
---

```{r setup, echo=FALSE, warning=FALSE, message=FALSE}
library(tidyverse)
library(here)
theme_set(theme_bw())
```




```{r}
episodes = read_csv(here("data/series_from_imdb.csv"), 
                    progress = FALSE,
                    col_types = cols(.default = col_double(), 
                                     series_name = col_character(), 
                                     episode = col_character(), 
                                     url = col_character(),
                                     season = col_character())) 

seriesLongas = group_by(episodes,series_name) %>% summarise(NTemporadas=n_distinct(season)) %>% arrange(desc(NTemporadas))

top40 = head(seriesLongas, n=40)

series8temporadas = top40 %>% filter(NTemporadas==8)

```
#1. Séries com muitas temporadas mantém a qualidade nas avaliações?
  
  Para analisar e responder essa questão selecionei 10 séries com 8 temporadas. Fizemos um gráfico para ver a variação da média de avalição dos usuários no decorrer das temporadas.
```{r}
series8temporadas = episodes %>% filter(series_name %in% series8temporadas$series_name )

avaliacao = group_by(series8temporadas,series_name,season) %>% summarise(Total=mean(user_rating)) %>% arrange(desc(season))

avaliacao %>%  ggplot(aes(x = season, y = Total, color = season)) + 
  geom_point() +
  facet_wrap(~ series_name)+ xlab("Temporadas") +
  ylab("Média de Avaliação")

avaliacaoDesvio = group_by(series8temporadas,series_name) %>% summarise(Desvio=sd(user_rating)) 
avaliacaoDesvio[order(avaliacaoDesvio$Desvio),]
```

  Olhando podemos ver que em geral as séries tem um inicio mediano, tendem a melhorar até a metade da temporadas e tem um decaída pro final. Mas a variação das médias de notas por temporadas não é muito grande fica em torno de 0.5 pontos para mais ou menos.

```{r}
avaliacao %>% 
    ggplot(aes(x = series_name, y = Total)) + 
    geom_boxplot(width = .5, outlier.color = NA) +   
    geom_jitter(width = .1, size = 2, alpha = .5, color = "red") 
```

  Outra maneira de vizualizar esses dados é utilizando box_plot para notar a dispersão das notas por temporadas, a variação em geral não passar de 1 ponto de diferença, reforçando a hipótese de que séreis grandes mantém a qualidade.
  
#Essa próxima análise foi só para checar se existe alguma relação entre o número de votos e o média de avalição nas séries. E também se tem relação entre o número de episódios e a popularidade da série.

```{r}

seriesMaisVotadas = group_by(episodes,series_name) %>% summarise(Media = mean(user_rating),NVotos=sum(user_votes)) %>% arrange(desc(Media))


cor(seriesMaisVotadas$Media,seriesMaisVotadas$NVotos)


seriesLongasEP = group_by(episodes,series_name) %>% summarise(NEpisodios=n(),Popularidade = sum(user_votes)) %>% arrange(desc(NEpisodios))


cor(seriesLongasEP$NEpisodios,seriesLongasEP$Popularidade)


```

O valores de correlação pra os dois casos foram pequenos, mostrando assim que a relação é fraca.


#2. Como se comporta o número de votos por episódio ao decorrer das temporadas?
  Isso é pra avaliar se a populariade da série aumenta com o decorrer das temporadas.
  Para responder essa questão eu utilizei os dados da série Sobrenatural que tem 12 temporadas.

```{r}
supernatural = episodes %>% filter(series_name == "Supernatural" )




supernatural %>%  ggplot(aes(x = season_ep, y = user_votes, color = season)) + 
  geom_line() + 
  geom_point() +
  facet_wrap(~ season)+ xlab("Episódio") +
  ylab("Numero de votos")


```
```{r}


supernatural %>% 
    mutate (Serie = series_name) %>% 
    ggplot(aes(x = season, 
               y = user_votes, 
               color = Serie)) +
    geom_jitter(alpha = 0.7) +
    xlab("Temporada") +
    ylab("Numero de votos") +
    ggtitle("Avaliação geral dos episódios ao longo da série")
```


  Pelos gráficos podemos ver que em relação a episódios em cada temporadas se mantém bem constante com pouca variação, exceto alguns picos em episódios, e em relação as temporadas o número de votos também não varia muito. Podemos concluir que popularidade da série se mantem ao longo das temporadas.

```{r}
votosPorTemporada = group_by(supernatural,season_ep) %>% summarise(Media = (sum(user_votes)/n())) %>% arrange(desc(Media))
votosPorTemporada %>%  ggplot(aes(x = season_ep, y = Media, color = season_ep)) + 
  geom_line() + 
  geom_point() +
 xlab("Episódio") +
  ylab("Numero de votos")
```

  Outra análise que podemos fazer é por episódio em cada temporada, se o primeiro episódio é mais popular que o segundo, e segundo que o terceiro e assim por diante em geral. Podemo ver que o primeiro épisódio em geral é mais popular doque o resto,mas em geral os episódio mantem uma proximidade no numero de votos.Podemos notar que o número do episódio não influencia muito em sua popularidade, exceto pelo primeiro que o último.

```{r}
votosPorTemporada = group_by(episodes,season_ep) %>% summarise(Media = (sum(user_votes)/n())) %>% arrange(desc(Media))
votosPorTemporada %>%  ggplot(aes(x = season_ep, y = Media, color = season_ep)) + 
  geom_line() + 
  geom_point() +
  
 xlab("Episódio") +
  ylab("Numero de votos")
```

  Analisando o gráfico acima podemos ver que quanto maior o número de episódio por temporada mais impopular ela fica. Séries com temporadas muito grande tendem a perder o púclico. Podemos concluir que séries com muitos epísódios são menos populares.

#As melhores séries são maiores que a piores?

```{r}
melhores_series = group_by(episodes,series_name) %>% summarise(Tamanho = n(),avaliação = mean(user_rating)) %>% arrange(desc(avaliação))
melhores = head(melhores_series,20)
piores = tail(melhores_series,20)

melhores %>%  ggplot(aes(x = avaliação, y = Tamanho, color=Tamanho)) + 
  geom_line() + 
  geom_point() 

piores %>%  ggplot(aes(x = avaliação, y = Tamanho, color=Tamanho)) + 
  geom_line() + 
  geom_point() 

```

  O tamanho da série não influência na avaliação final da série. As piores estão entre 1 e 100 episódios, e a melhores também seguem o mesmo padrão.
  
#O tamanho da temporada influencia na avaliação?

  Para responder essa questão foram pegos as 15 maiores e menores temporadas.
```{r}
maioresTemporadas = group_by(episodes,series_name,season) %>% summarise(Tamanho = n(),avaliação = mean(user_rating)) %>% arrange(desc(Tamanho))

maioresTemporadas10 = head(maioresTemporadas,15)
menoresTemporadas10 = tail(maioresTemporadas,15)

maioresTemporadas10 %>%  ggplot(aes(x = Tamanho, y = avaliação, color=Tamanho)) + 
  geom_line() + 
  geom_point() 

menoresTemporadas10 %>%  ggplot(aes(x = Tamanho, y = avaliação, color=Tamanho)) + 
  geom_line() + 
  geom_point() 

```

  Pelos gráficos podemos ver que temporadas bem pequenas tendem a variar muito sua avalição, enquanto temporadas muito grande tem uma variação menor ficando com a nota em médio perto de 7.5.


